高雄高等行政法院裁定
111年度收抗字第1號
抗  告  人  TA THI DINH(謝氏定)



相  對  人  內政部移民署                          
代  表  人  鐘景琨              



上列抗告人與相對人內政部移民署間收容異議事件，對於民國11
1年5月25日臺灣橋頭地方法院111年度收異字第5號裁定，提起抗
告，本院裁定如下：
    主　  文
抗告駁回。
    理　  由
一、按抗告法院認抗告為無理由者，應為駁回抗告之裁定，此依
    行政訴訟法第237條之16第2項準用同法第272條規定，再準
    用民事訴訟法第495條之1第1項、第449條第1項規定自明。
二、抗告人係越南籍外國人，於111年5月11日為高雄市政府警察
    局苓雅分局查獲，並於111年5月12日經內政部移民署暫予收
    容(期間自111年5月12日起至111年5月26日止)，並將抗告人
    解送至相對人所屬南區事務大隊高雄收容所（下稱高雄收容
    所）收容。抗告人不服原處分提出異議，經原審法院裁定駁
    回後，遂提起本件抗告。
三、本件原裁定駁回抗告人之收容異議，係以：抗告人前自合法
    雇主逃逸後，於110年7月19日至高雄市專勤隊自行到案後再
    度失聯，後於111年5月11日為高雄市政府警察局苓雅分局查
    獲，逾期停留達476日，抗告人於調查中坦承想繼續留在臺
    灣工作賺錢，足認其有逃逸行方不明及不願自行出國之事實
    ，且抗告人無得不予收容之法定事由存在，亦無收容替代處
    分之可能，爰認抗告人就暫予收容處分所為之異議，洵屬無
    理由，應予駁回等語，為其異議無理由之論據。
四、抗告意旨略以：
　㈠抗告人於收容前因免疫失調而於中正脊椎骨科醫院免疫風濕
    科治療，然現收容於高雄收容所，造成無法按時回診追蹤治
    療，導致病情未獲控制而復發，抗告人於收容所內經常感到
    頭痛不堪，進而有失眠、精神不濟等問題，倘若長期未接受
    追蹤治療恐有危害生命之虞，故抗告人之身體狀況確實因收
    容而影響其治療，依入出國移民法第38條之1第1項第1款規
    定，應不暫予收容。
　㈡收容所不清楚抗告人之身體狀況，誤以為抗告人頭痛僅屬小
    事，抗告人向收容所反應後，收容所亦不願偕同抗告人就醫
    ，對於抗告人的生理問題不聞不問，抗告人未獲其主治醫師
    之診斷，縱使收容所對抗告人投藥，效果亦不彰顯，足徵抗
    告人之身體狀況已不適合收容，應盡速尋求醫師治療。
　㈢衡諸抗告人僅因逾期停留，從未違反收容替代處分，且有臺
    灣地區設有戶籍之國民願意提供相當金額之保證金，抗告人
    亦願意配合限制住居，無逃逸行方不明之虞。甚至抗告人表
    示願意定期至移民署指定之專勤隊報告生活動態或隨時接受
    訪視，顯見收容替代處分已可有效擔保，原裁定認抗告人仍
    有收容之合理性與必要性，且不具收容替代處分之可能，均
    有疑義。　　
五、本院的判斷：
  ㈠按入出國及移民法第36條第2項第7款規定：「外國人有下列
    情形之一者，移民署得強制驅逐出國，或限令其於10日內出
    國，逾限令出國期限仍未出國，移民署得強制驅逐出國：……
    七、有第31條第4項規定情形，居留原因消失，經廢止居留
    許可，並註銷外僑居留證」第38條第1項第2款規定：「外國
    人受強制驅逐出國處分，有下列情形之一，且非予收容顯難
    強制驅逐出國者，移民署得暫予收容，期間自暫予收容時起
    最長不得逾15日，且應於暫予收容處分作成前，給予當事人
    陳述意見機會：……二、有事實足認有行方不明、逃逸或不願
    自行出國之虞。」次按行政訴訟法第237條之12第1、2項復
    規定：「（第1項）行政法院審理收容異議、續予收容及延
    長收容之聲請事件，應訊問受收容人；移民署並應到場陳述
    。（第2項）行政法院審理前項聲請事件時，得徵詢移民署
    為其他收容替代處分之可能，以供審酌收容之必要性。」
　㈡本件抗告人於110年1月1日入境，前自合法雇主處逃逸，並於
    110年7月19日至高雄市專勤隊自行到案後再度失聯，後於11
    1年5月11日為高雄市政府警察局苓雅分局查獲，並解送相對
    人所屬高雄市收容所，嗣相對人以原處分暫予收容抗告人等
    情，有內政部移民署外人居停留資料查詢（外勞）明細內容
    、高雄市政府警察局苓雅分局成功路派出所調查筆錄、移民
    署南區事務大隊高雄市專勤隊調查筆錄、相對人111年5月11
    日移署南高勤字第11111000號處分書、111年5月11日移署南
    高勤字第11110999號處分書、查處外來人口在臺逾期停留、
    居留或其他非法案件通知書附卷可稽。
　㈢抗告人於111年5月25日原審就收容異議事件調查時雖稱：收
    容已久，且有具中華民國國籍友人莊順強願意提供保證金及
    釋放後至離境前願限制住居於吳孟皇提供之住處或隨時接受
    訪視等語。然查，抗告人自110年1月1日申請入境，同月20
    日即經雇主書面通知行方不明，逾期居留180日，其間雖於
    同年7月19日自行到案，然未依限離境，復於111年4月7日再
    次失聯，有內政部移民署外人居停留資料查詢(外勞)明細內
    容可參，則衡諸抗告人既已受驅逐出境處分，且前有行方不
    明失聯之事實，專勤隊調查時復稱想要繼續留在臺灣工作，
    想要賺錢(見原審卷第32頁)，則原審法院審核相關證據資料
    ，並參酌相對人到場陳述之意見後，認定抗告人具有收容之
    合理性及必要性，不具入出國及移民法第38條之1第1項規定
    「得不暫予收容」之法定事由，非予收容顯難強制出境，尚
    有暫予收容之必要，以原裁定駁回抗告人之異議，維持相對
    人暫予收容處分，於法核無不合。至抗告人另主張罹患「免
    疫失調」症，並於高雄市中正脊椎醫院治療，因收容後無法
    繼續看診，原裁定未斟酌此項得不暫予收容之原因云云。惟
    抗告人於原審調查時表示失眠，請求具保就醫，而就其此項
    需求，高雄收容所已於111年5月31日安排前往吳宗慶診所就
    診，有相對人提出之診斷證明書在卷可參，而依其診斷病名
    ：「其他倦怠及疲勞」，亦顯非「因收容將影響其治療或有
    危害生命之虞」之疾病，抗告人以此指謫原裁定尚有未洽，
    亦無可採。綜上，抗告人所提抗告為無理由，應予駁回。
六、據上論結，本件抗告為無理由。
中　　華　　民　　國　　111 　年　　6 　　月　　1 　　日
             高雄高等行政法院第三庭
                         審判長法官  蘇　秋　津
                               法官  孫　奇　芳
                               法官  黃　堯　讚
以上正本係照原本作成。
不得抗告。
中　　華　　民　　國　　111 　年　　6 　　月　　1 　　日

                              書記官　江　如　青